最高法院刑事判決　　　　　　九十六年度台上字第二五八九號
上　訴　人　甲○○
　　　　　　　　　　巷64號
選任辯護人　卓平仲律師
上列上訴人因偽造文書案件，不服台灣高等法院高雄分院中華民
國九十三年八月二十五日第二審判決（九十三年度上訴字第六０
九號，起訴案號：台灣高雄地方法院檢察署九十年度偵字第一六
一九八號），提起上訴，本院判決如下：
    主  文
原判決撤銷，發回台灣高等法院高雄分院。
    理  由
本件原判決認定上訴人甲○○前因過失傷害案件，於民國八十七
年間經法院判處有期徒刑六月確定，並於八十七年十二月十七日
執行完畢。緣蘇瑞林於九十年三月九日前之某日，在高雄市○○
區○○街高文哲、江愛嘉住處客廳，竊得高文哲、江愛嘉之國民
身分證、國民健康保險卡、信用卡資料後，委請呂仲傑代辦行動
電話及門號，呂仲傑明知蘇瑞林交付之高文哲、江愛嘉證件係竊
取得來，仍基於與蘇瑞林共同偽造私文書後行使及詐欺取財之故
意，轉而將高文哲、江愛嘉之證件交付上訴人辦理。詎上訴人成
年人明知行動電話服務申請書、同意書、轉帳代繳授權書須由申
請人本人簽名，竟與呂仲傑共同基於偽造私文書後行使及詐欺取
財之犯意聯絡，由呂仲傑簽高文哲之署押，並由呂仲傑覓得女子
簽江愛嘉之署押。呂仲傑乃於九十年三月間某日，在某不詳處所
，接續在空白行動電話服務申請書（一式四聯）、同意書、轉帳
代繳授權書上偽造高文哲之署押及捺指印（詳如原判決附表一所
示）。呂仲傑另夥同少年孫婉茹（七十二年八月二十九日生）共
同基於偽造私文書後行使及詐欺取財之犯意聯絡，由孫婉茹於九
十年三月間某日，在台南縣新營市○○街二七五巷六四號祺健通
訊行對面，接續在空白之行動電話服務申請書（一式四聯）、同
意書、轉帳代繳授權書上偽造江愛嘉之署押及捺指印（詳如原判
決附表二所示），而偽造私文書。其後，呂仲傑均交由上訴人於
九十年三月間某日，在祺健通訊行，將該附表一、二所示之申請
書、同意書、轉帳代繳授權書交予不知情之店員陳麒宇，佯稱願
以行動電話搭配門號之優惠方案申辦及同意簽約使用，而行使上
開偽造私文書，使該通訊行店員陳麒宇陷於錯誤，誤認上訴人取
得行動電話及門號（即ＳＩＭ卡）後將依約使用，且該通訊行可
自台灣大哥大公司、遠傳公司取得行動電話差價及ＳＩＭ卡之補
貼，乃於該附表一、二申請行動電話日期欄所示時間辦理，並以
優惠價格交付行動電話及門號（即ＳＩＭ卡）予上訴人，足以生
損害於高文哲、江愛嘉、祺健通訊行及台灣大哥大公司、遠傳公
司對於行動電話申辦業務之正確性。嗣因江愛嘉獲悉遭人冒名申
辦行動電話及門號而報警，始循線查獲上情等情，因而撤銷第一
審關於上訴人部分之判決，改判仍論處上訴人成年人與少年共同
行使偽造私文書，足以生損害於他人，累犯罪刑，固非無見。
惟查九十二年二月六日修正公布，同年九月一日施行之刑事訴訟
法第一百五十九條第一項已明定「被告以外之人於審判外之言詞
或書面陳述，除法律有規定者外，不得作為證據。」，原判決併
採證人高文哲、蘇瑞林、呂仲傑、陳麒宇於檢察官偵查中之證述
，作為認定上訴人犯行之證據。惟上揭證人於偵查中之證述，乃
屬被告以外之人於審判外之陳述，該等陳述究符合刑事訴訟法何
一特別規定而得採為證據，原審漏未加以審酌，並於判決理由中
明其審酌判斷之心證理由，自有未合。上訴意旨執以指摘原判
決不當，非無理由，應認原判決有撤銷發回更審之原因。原判決
不另為無罪諭知部分，基於審判不可分之原則，應併予發回。
據上論結，應依刑事訴訟法第三百九十七條、第四百零一條，判
決如主文。
中　　華　　民　　國　九十六　年　　五　　月　　十　　日
                      最高法院刑事第八庭
                          審判長法官  陳　正　庸
                                法官  賴　忠　星
                                法官  林　開　任
                                法官  林　立　華
                                法官  孫　增　同
      本件正本證明與原本無異
                                      書  記  官
中　　華　　民　　國　九十六　年　　五　　月　二十一　日
                                                Ａ
